臺灣板橋地方法院刑事判決　　　　　　　　　　　　　九十一年度易字第五七八號
　　公　訴　人　臺灣板橋地方法院檢察署檢察官
　　被　　　告　乙○○
右列被告因竊盜案件，經檢察官提起公訴（九十一年度偵字第一０七０號），本院判
決如左：
    主  文
乙○○竊盜，處有期徒刑拾月。
    事  實
一、乙○○意圖為自己不法之所有，於民國九十年（公訴人誤載為九十一年）十二月
    十九日（公訴人誤載為二十九日）凌晨一時許，在台北縣板橋市○○路○段四一
    ０巷一弄一號二樓其同學甲○○之家中與甲○○一起飲酒，趁甲○○酒醉先行休
    息之際，徒手竊取甲○○所有之ＮＯＫＩＡ行動電話一支、皮夾一只（內有身分
    證、駕照、健保卡及現金新台幣（下同）一千八百元）及甲○○表哥所有由甲○
    ○使用之車牌號碼２Ｂ─八二八０號自小客車，得手後旋即駕駛前開車輛離去，
    嗣並將其所竊得之行動電話以四千元之價格賣給不知名之流動攤販，得款後連同
    竊得之一千八百元，到處花用。所竊得之汽車則停放於台北市○○街十四巷內，
    皮夾及汽車鑰匙則棄置於台北市○○市○○路二段０八巷內之草堆中。嗣因張晉
    嘉報警處理後，由警通知乙○○到警察訊問，乙○○坦承犯行，並主動交出尚未
    花用之餘款一千一百元。
二、案經張晉嘉訴由台北縣政府警察局海山分局報請臺灣板橋地方法院檢察署檢察官
    偵查起訴。
    理  由
一、訊據被告乙○○固坦承於右開時、地竊取告訴人張晉嘉之行動電話、皮夾及自小
    客車等情不諱，惟矢口否認有何竊盜犯行，辯稱伊當時係因喝醉酒，不知自己做
    了什麼，直到要賣手機才知道自己偷了人家之東西云云。經查：
    (1)右揭事實，業據張晉嘉於警訊時指訴於九十年十二月十九日凌晨一時許，在台
      北縣板橋市○○路○段四一０巷一弄一號二樓與乙○○一起飲酒，因伊酒醉先
      行休息，於同日十三時許醒來，發覺乙○○已離開了，而伊所有之ＮＯＫＩＡ
      行動電話一支、皮夾一只（內有身分證、駕照、健保卡及現金新台幣一千八百
      元）及伊表哥所有由伊使用之車牌號碼２Ｂ─八二八０號自小客車均不見了，
      想是乙○○所偷，報警處理等情綦詳。
    (2)再查，被告竊取前揭財物後，親自開車離去，並上網路尋找買主，將所竊得之
      手機賣掉，得款四千元，連同竊得之現金共五千八百元，於警察翌日查獲時，
      已將款項花用餘一千一百元等情，亦據被告自承無訛（詳參偵查卷第三頁反面
      、第十一頁反面、第二十二頁反面、第二十三頁、本院九十一年三月七日審判
      筆錄）。顯見被告所辯因當時已喝醉酒，不知自己做了什麼云云，純屬飾卸之
      詞，委不足採。
    (3)綜上，被告所辯均不足採信，此外，復有台北縣警察局海山分局派出所贓物認
      領保管單附卷可憑。本件事證明確，被告犯行洵堪認定。
二、核被告乙○○所為，係犯刑法第三百二十條第一項之普通竊盜罪。爰審酌被告於
    九十年九月十七日甫因贓物罪及偽造文書罪受有期徒刑八月、緩刑三年之宣告，
    竟不知悔改，少年時即多次竊盜、犯罪之動機、目的、手段、所生危害，及犯後
    態度等一切情狀，量處如主文所示之刑，以示懲戒。
據上論斷，應依刑事訴訟法第二百九十九條第一項前段，刑法第三百二十條第一項、
，罰金罰鍰提高標準條例第一條前段，判決如主文。
本案經檢察官徐名駒到庭執行職務。
中      華      民      國    九十一    年      三      月     十九     日
                                  臺灣板橋地方法院刑事第四庭
                                      法  官    徐  子  涵
右正本證明與原本無異。
如不服本判決，應於判決送達後十日內向本院提出上訴狀 (應附繕本)。
                                      書記官    彭  麗  紅
中      華      民      國      九十一      年    三    月    二十七    日
附錄本案論罪科刑法條全文：
刑法第三百二十條
意圖為自己或第三人不法之所有，而竊取他人之動產者，為竊盜罪，處五年以下有期
徒刑、拘役或五百元以下罰金。
意圖為自己或第三人不法利益，而竊佔他人之不動產者，依前項之規定處斷。
前二項之未遂犯罰之。
